【裁判字號】    99,秩聲,5
【裁判日期】    990827
【裁判案由】    聲明異議
【裁判全文】
臺灣基隆地方法院基隆簡易庭裁定         99年度秩聲字第5號
移送機關    基隆市警察局第一分局
異  議  人  丙○○
上列異議人即受處分人因違反社會秩序維護法案件，不服原處分
機關於民國99年7月26日所為基警分一秩字第0990107868號處分
書所為處分，聲明異議，本院裁定如下：
    主  文
異議駁回。
    理  由
一、按於非公共場所或非公眾得出入之職業賭博場所，賭博財物
    者，處新臺幣9 千元以下罰鍰，社會秩序維護法第84條定有
    明文。次按簡易庭認為聲明異議無理由者，應以裁定駁回之
    ；又法院受理違反本法案件，除本法有規定者外，準用刑事
    訴訟法之規定，社會秩序維護法第57條第2 項前段、第92條
    分別定有明文。
二、原處分意旨略以：異議人即受處分人丙○○於民國99年7月
    16日下午，在王建榮所主持、位於基隆市仁愛區○○○路
    118 巷9弄11之3號4樓住處之職業賭博場所，以麻將牌夥同
    另受處分人孟慶祥、乙○○、李德仁等人以每底新臺幣（下
    同）300元、一台100元之輸贏代價賭博財物，並於每將收取
    400 元之抽頭金予王建榮牟利，案經基隆市警察局第一分局
    員警於99年7月16日17時50分許，在上開王建榮住處查獲，
    所為顯有違反社會秩序維護法妨害善良風俗所列之行為，而
    以同法第84條之規定，裁處受處分人3,000元罰鍰等等。
三、聲明異議意旨略以：異議人即受處分人丙○○當日與友人在
    王建榮住處打麻將娛樂，提議自摸時提取100元作為聚餐之
    費用，現場並未查獲抽頭金，故依法聲明異議，請求准予撤
    銷原處分等等。
四、經查：
  (1)依「違反社會秩序維護法案件處理辦法」第13條規定，所謂
    「職業賭博場所」，係指具有營利性之賭博場所而言。本件
    遭查獲之王建榮位於基隆市仁愛區○○○路118巷9弄11之3
    號4樓住處，前於96年間、99年6月5日均遭警查獲有意圖營
    利供給賭博場所之犯行，分別經臺灣基隆地方法院檢察署檢
    察官以96年度速偵字第154號、99年度偵字第2909號為緩起
    訴處分，有上開緩起訴處分書2份、基隆市警察局第一分局
    99年6月9日基警一分偵字第0990162251號刑事案件報告書等
    在卷可稽；又該處所於99年4月30日經舉報有搓打麻將之妨
    害安寧行為，有基隆市警察局指揮中心中裡110報案紀錄單
    一份可參，證人即查獲員警甲○○並證稱「因為這間屋主王
    建榮，之前多次曾經被檢舉有聚賭，99年6月份也有被忠二
    路派出所查獲社會秩序維護法第84條的麻將聚賭的情形，該
    地址成功一路118巷9弄11之3號4樓是本分局列管賭博場所，
    我們不定期會前往查訪，99年7月16日下午我們到門口的時
    候，就有聽到裡面有搓麻將的聲音...」等語，是王建榮位
    於基隆市仁愛區○○○路118巷9弄11之3號4樓住處核屬「職
    業賭博場所」應無疑義。
  (2)異議人即受處分人固以前詞置辯，同時被查獲之證人乙○○
    亦附和其詞，證稱「當天總共收取800元，一將就是一圈的
    意思，就是東南西北四風打完，一將400元是指自摸的人拿
    一百，第一將剛好四個人都自摸，第一將打完，但是我們第
    二將還沒有打完，因為第二將自摸的人比較多，因為有連莊
    ，因為時間太久了，所以細節我現在不太清楚了。錢全部都
    要交給我保管是因為當天屋主（指王建榮）不在，因為我第
    一把自摸，本來要晚上吃飯，所以我就說那錢就放在我這裡
    ，所以之後自摸的人錢都放在我這裡...本件沒有賭資，我
    們不收賭資」等語，然證人乙○○前於王建榮於96年間涉犯
    賭博案件中，即為在場參與麻將賭博行為之人，有上開96年
    度速偵字第154號緩起訴處分書在卷可參，該次之抽頭方式
    與本件完全相同，均是自摸1次抽頭100元、每將抽頭400元
    ，屋主王建榮、證人乙○○已因相同賭博手法前經查獲，證
    人乙○○辯稱不是抽頭金，而是事後聚餐費用云云，實難以
    採信。另觀之在場同時被查獲之證人孟慶祥於警詢中供稱「
    場地及麻將賭具都是屋主王建榮提供，賭玩方式是每底300
    元、每台100元，抽頭方式每將收取400元」等語，並未提及
    在場參與賭博之人會在結束後聚餐之事，是以，參與賭博者
    賭贏金錢後支付抽頭金予王建榮，王建榮因而從中獲得利益
    ，足見受處分人丙○○確有於非公眾得出入之職業賭場賭博
    財物之行為。
五、綜上所述，原處分機關即基隆市警察局第一分局依社會秩序
    維護法第84條規定，據以裁處異議人即受處分人丙○○罰鍰
    新臺幣3,000元，經核並無不合，故本件異議為無理由，應
    予駁回。
六、依社會秩序維護法第57條第2 項前段，裁定如主文。
中    華    民    國    99    年    8     月    27    日
                  基隆簡易庭法      官  陳姵君
以上正本係照原本作成。
本件不得抗告。
中    華    民    國    99    年    8     月    27    日
                            書 記 官  彭筠凱

司法院資訊處製作；財團法人民間司法改革基金會備份。
